臺灣臺北地方法院刑事判決　　　　九十四年度訴字第八四三號
公　訴　人　臺灣臺北地方法院檢察署檢察官
被　　　告　甲○○
上列被告因違反毒品危害防制條例案件，經檢察官提起公訴（九
十四年度毒偵字第一五七四號），被告於本院準備程序進行中就
被訴事實為有罪之陳述，經本院合議庭裁定改由受命法官獨任以
簡式審判程序審理，判決如下：
    主  文
甲○○施用第一級毒品，累犯，處有期徒刑捌月。
扣案第一級毒品海洛因壹小包（淨重零點零伍公克）沒收銷燬之
。
    事  實
一、甲○○有多次犯肅清煙毒條例之罪及賭博前科，於民國九十
    年間，因違反毒品危害防制條例案件，經本院於九十年一月
    十九日以八十九年度訴字第一六一四號判決判處有期徒刑七
    月確定，復因犯偽造文書罪，經本院於九十年一月十九日以
    八十九年度易字第二九四五號判決判處有期徒刑四月確定，
    該二案件並經本院於九十年十一月二十一日以九十年度聲字
    第二二二五號裁定定應執行刑有期徒刑十月確定，於九十三
    年六月十日縮刑期滿執行完畢，同年月十一日出監。
二、甲○○因施用第二級毒品安非他命案件，經臺灣臺北地方法
    院檢察署檢察官聲請本院於八十九年三月十日以八十九年度
    毒聲字第六九九號裁定送勒戒處所觀察、勒戒後，因無繼續
    施用毒品之傾向，由臺灣臺北地方法院檢察署檢察官於八十
    九年三月二十七日以八十九年度毒偵字第一○二一、一○六
    一號為不起訴處分確定。復因施用第一級毒品海洛因案件，
    經臺灣臺北地方法院檢察署檢察官聲請本院於八十九年十月
    十九日以八十九年度毒聲字第二五七五號裁定送勒戒處所觀
    察、勒戒後，因有繼續施用毒品之傾向，再經臺灣臺北地方
    法院檢察署檢察官聲請本院於八十九年十一月十七日以八十
    九年度毒聲字第二八一○號裁定令入戒治處所施以強制戒治
    一年，並經臺灣高等法院於八十九年十二月二十二日以八十
    九年度毒抗字第一一八五號裁定抗告駁回確定，嗣甲○○因
    經戒治所評定合格，認無繼續戒治之必要，而由臺灣臺北地
    方法院檢察署檢察官聲請本院於九十年五月二十四日以九十
    年度毒聲字第一一四八號裁定停止戒治，所餘戒治期間，付
    保護管束（出所日期為九十年七月二十日，保護管束期滿日
    期為九十年十一月十七日），嗣因保護管束期滿未經撤銷而
    視為強制戒治期滿，前揭施用第一級毒品海洛因犯行，同時
    經本院於九十年一月十九日以八十九年度訴字第一六一四號
    判決判處有期徒刑七月確定。詎其仍不知戒絕毒癮，於九十
    四年四月十九日十四時三十分許，在臺北市中正區○○○街
    某巷某公寓樓梯間處，施用第一級毒品海洛因一次。嗣於同
    日二十二時三十分許，在臺北市○○區○○路、桂林路口為
    警盤詰查獲，並扣得其所有之第一級毒品海洛因一小包（淨
    重零點零五公克）。
三、案經臺北市政府警察局萬華分局報請臺灣臺北地方法院檢察
    署檢察官偵查起訴後，因甲○○於本院準備程序進行中為有
    罪之陳述，經本院合議庭裁定改由受命法官獨任以簡式審判
    程序審理。
    理  由
一、上開事實，業據被告甲○○自白不諱，而被告於九十四年四
    月十九日為警查獲後所採集之尿液，經送檢驗結果呈鴉片類
    （嗎啡、可待因）陽性反應，有臺灣尖端先進生技醫藥股份
    有限公司九十四年五月三日濫用藥物檢驗報告一紙在卷可按
    。再扣案之白粉一小包，經鑑驗結果含有第一級毒品海洛因
    成分，有法務部調查局九十四年六月十日調科壹字第○二○
    ○○七一四六號鑑定通知書及臺北市政府警察局萬華分局查
    獲涉嫌毒品危害防制條例毒品初步鑑驗報告單各一紙附卷可
    查。此外，又有扣案之第一級毒品海洛因一小包（淨重零點
    零五公克）可佐暨該物品列印照片二幀附卷可稽，是被告之
    任意性自白顯與事實相符。查被告前因施用第二級毒品安非
    他命案件，經臺灣臺北地方法院檢察署檢察官聲請本院於八
    十九年三月十日以八十九年度毒聲字第六九九號裁定送勒戒
    處所觀察、勒戒後，因無繼續施用毒品之傾向，由臺灣臺北
    地方法院檢察署檢察官於八十九年三月二十七日以八十九年
    度毒偵字第一○二一、一○六一號為不起訴處分確定，復因
    施用第一級毒品海洛因案件，經臺灣臺北地方法院檢察署檢
    察官聲請本院於八十九年十月十九日以八十九年度毒聲字第
    二五七五號裁定送勒戒處所觀察、勒戒後，因有繼續施用毒
    品之傾向，再經臺灣臺北地方法院檢察署檢察官聲請本院於
    八十九年十一月十七日以八十九年度毒聲字第二八一○號裁
    定令入戒治處所施以強制戒治一年，並經臺灣高等法院於八
    十九年十二月二十二日以八十九年度毒抗字第一一八五號裁
    定抗告駁回確定，嗣被告因經戒治所評定合格，認無繼續戒
    治之必要，而由臺灣臺北地方法院檢察署檢察官聲請本院於
    九十年五月二十四日以九十年度毒聲字第一一四八號裁定停
    止戒治，所餘戒治期間，付保護管束（出所日期為九十年七
    月二十日，保護管束期滿日期為九十年十一月十七日），嗣
    因保護管束期滿未經撤銷而視為強制戒治期滿，前揭施用第
    一級毒品海洛因犯行，同時經本院於九十年一月十九日以八
    十九年度訴字第一六一四號判決判處有期徒刑七月確定，有
    臺灣臺北地方法院檢察署檢察官八十九年度毒偵字第一○二
    一、一○六一號不起訴處分書、本院八十九年度訴字第一六
    一四號刑事判決及臺灣高等法院被告前案紀錄表等在卷可參
    。綜上，本案事證明確，被告犯行堪以認定，應予依法論科
    。
二、查海洛因（Ｈｅｒｏｉｎ）為毒品危害防制條例第二條第二
    項第一款所稱之第一級毒品。核被告所為，係犯毒品危害防
    制條例第十條第一項之施用第一級毒品罪。其持有第一級毒
    品海洛因之低度行為，為施用第一級毒品海洛因之高度行為
    所吸收，不另論罪。查被告於九十年間，因違反毒品危害防
    制條例案件，經本院於九十年一月十九日以八十九年度訴字
    第一六一四號判決判處有期徒刑七月確定，復因犯偽造文書
    罪，經本院於九十年一月十九日以八十九年度易字第二九四
    五號判決判處有期徒刑四月確定，該二案件並經本院於九十
    年十一月二十一日以九十年度聲字第二二二五號裁定定應執
    行刑有期徒刑十月確定，於九十三年六月十日縮刑期滿執行
    完畢，同年月十一日出監，有臺灣高等法院被告前案紀錄表
    一份附卷可按，其於執行完畢後五年內再犯本案有期徒刑以
    上之罪，為累犯，應依刑法第四十七條之規定，加重其刑。
    爰審酌被告前已有施用毒品之前科，竟不知悔改復行施用第
    一級毒品海洛因，犯罪之動機、目的、手段、施用毒品戕害
    自身之健康、施用毒品之次數僅有一次、生活狀況、智識程
    度暨犯罪後坦承犯行，態度尚稱良好等一切情狀，量處如主
    文所示之刑，以示懲儆。至扣案之第一級毒品海洛因一小包
    （淨重零點零五公克），應依毒品危害防制條例第十八條第
    一項前段之規定，不問屬於犯人與否，宣告沒收銷燬之。
據上論斷，應依刑事訴訟法第二百七十三條之一第一項、第二百
九十九條第一項前段，毒品危害防制條例第十條第一項、第十八
條第一項前段，刑法第十一條前段、第四十七條，判決如主文。
本案經檢察官呂俊儒到庭執行職務
中　　華　　民　　國　  九十四　  年　七  月　二十八　日
　　　　　　　　　刑事第十庭  法　官　黃紹紘
以上正本證明與原本無異。
如不服本判決，應於判決送達後十日內，向本院提出上訴狀（應
抄附繕本）。告訴人或被害人如對於本判決不服者，應具備理由
請求檢察官上訴，其上訴期間之計算係以檢察官收受判決正本之
日期為準。
　　　　　　　　　　　　　　　書記官　劉新怡
中　　華　　民　　國　  九十四　  年　七  月　二十八　日
附錄本案論罪科刑所犯法條全文
毒品危害防制條例第十條
施用第一級毒品者，處六月以上五年以下有期徒刑。
施用第二級毒品者，處三年以下有期徒刑。
